---
title: "Libro de codigos"
output:
  workflowr::wflow_html:
    toc: true
---

```{r setup, include=FALSE}
knitr::opts_chunk$set(
  warning = TRUE, # show warnings during codebook generation
  message = TRUE, # show messages during codebook generation
  error = TRUE, # do not interrupt codebook generation in case of errors,
                # usually makes debugging easier, and sometimes half a codebook
                # is better than none
  echo = FALSE  # don't show the R code
)
ggplot2::theme_set(ggplot2::theme_bw())
pander::panderOptions("table.split.table", Inf)
```

```{r data, echo=FALSE, message=FALSE, warning=FALSE}
library(haven)
data2_raw <- read_sav("data/data2_raw.sav")

data2 <- data2_raw[,c(1,15:74)]
```

# Libro de codigos

A continuación se presentan dos formatos de libro de códigos. El primero recoge los estadísticos descriptivos de cada ítem, así como una tabla interactiva en el que se puede navegar por las variables e información adicional. El segundo, tiene la distribucion de cada una de las respuestas en cada ítem.

# Libro de codigos 1 (formato del paquete "codebook")

```{r codebook1, message=FALSE, warning=FALSE, cache=TRUE}
library(codebook)
codebook::codebook(data2)
```

# Libro de Codigos 2 (distribuciones por items; paquete "memisc")

```{r codebook, echo=FALSE, message=FALSE, warning=FALSE}
library(memisc)

data2.por <- spss.portable.file("data/data2_raw.por")
memisc::codebook(data2.por[,c(1,15:74)])
```




